el: Τύπος συνδέσμου κεραίας: BNC; Τύπου N; Καμία; PL-259 (UHF αρσενικό); Ιδιοταγής; SMA θηλυκό; SMA αρσενικό; SO-239 (UHF θηλυκό); Άλλο
fr: Type de connecteur d’antenne: BNC; Type N; Aucune; PL-259 (UHF mâle); Propriétaire; SMA femelle; SMA mâle; SO-239 (UHF femelle); Autre
hr-HR: Vrsta konektora antene: BNC; N-tip; Nema; PL-259 (UHF muški); Vlasnički; SMA ženski; SMA muški; SO-239 (UHF ženski); Ostalo
pt-BR: Tipo de conector de antena: BNC; Tipo N; Nenhum; PL-259 (UHF macho); Proprietário; SMA fêmea; SMA macho; SO-239 (UHF fêmea); Outro
pt-PT: Tipo de conector de antena: BNC; Tipo N; Nenhum; PL-259 (UHF macho); Proprietário; SMA fêmea; SMA macho; SO-239 (UHF fêmea); Outro
da: Antennestiktype: BNC; N-type; Ingen; PL-259 (UHF han); Navnebeskyttet; SMA hun; SMA han; SO-239 (UHF hun); Andet
ro-RO: Tip conector antenă: BNC; Tip N; Niciuna; PL-259 (UHF masculin); Proprietate; SMA feminin; SMA masculin; SO-239 (UHF feminin); Altele
nb: Antennekontakt type: BNC; N-type; Ingen; PL-259 (UHF hann); Privateid; SMA hunn; SMA hann; SO-239 (UHF hunn); Annet
cs: Typ konektoru antény: BNC; N-typ; Žádný; PL-259 (UHF samec); Vlastní; SMA samice; SMA samec; SO-239 (UHF samice); Jiné
de: Antennenanschlusstyp: BNC; N-Typ; Keine; PL-259 (UHF-Stecker); Proprietär; SMA-Buchse; SMA-Stecker; SO-239 (UHF-Buchse); Sonstiges
sv: Antennanslutningstyp: BNC; N-typ; Inga; PL-259 (UHF hane); Proprietär; SMA hona; SMA hane; SO-239 (UHF hona); Övrigt
zh-CN: 天线连接器类型: BNC; N 型; 无; PL-259（UHF 公头）; 专有标准; SMA 母头; SMA 公头; SO-239（UHF 母头）; 其他
tr: Anten konnektör tipi: BNC; N tipi; Hiçbiri; PL-259 (UHF erkek); Tescilli; SMA dişi; SMA erkek; SO-239 (UHF dişi); Diğer
lt-LT: Antenos jungties tipas: BNC; N tipo; Nėra; PL-259 (UHF vyriška); Patentuotas; SMA moteriška; SMA vyriška; SO-239 (UHF moteriška); Kita
es: Tipo de conector de antena: BNC; Tipo N; Ninguno; PL-259 (UHF macho); Patentado; SMA hembra; SMA macho; SO-239 (UHF hembra); Otros
hu: Antennacsatlakozó típusa: BNC; N-típusú; Egyik sem; PL-259 (UHF dugó); Szabadalmazott; SMA aljzat; SMA dugó; SO-239 (UHF aljzat); Egyéb
nl: Antenne connectortype: BNC; N-type; Geen; PL-259 (UHF mannelijk); Eigendom; SMA vrouwelijk; SMA mannelijk; SO-239 (UHF vrouwelijk); Andere
sk-SK: Typ anténneho konektora: BNC; N-Type; Žiadny; PL-259 (UHF samec); Vlastnícke; SMA samica; SMA samec; SO-239 (UHF samica); Iné
vi: Loại đầu nối ăng-ten: BNC; N-Type; Không có; PL-259 (UHF đực); Độc quyền; SMA cái; SMA đực; SO-239 (UHF cái); Khác
fi: Antennin liitintyyppi: BNC; N-tyypin; Ei mitään; PL-259 (UHF uros); Valmistajakohtainen; SMA naaras; SMA uros; SO-239 (UHF naaras); Muu
ja: アンテナコネクタタイプ: BNC; N型; なし; PL-259（UHFオス）; 独自の; SMAメス; SMAオス; SO-239（UHFメス）; その他
th: ประเภทขั้วต่อเสาอากาศ: BNC; N-Type; ไม่มี; PL-259 (UHF ตัวผู้); กรรมสิทธิ์; SMA ตัวเมีย; SMA ตัวผู้; SO-239 (UHF ตัวเมีย); อื่นๆ
pl: Typ złącza anteny: BNC; Typu N; Brak; PL-259 (UHF męski); Własny; SMA żeński; SMA męski; SO-239 (UHF żeński); Inne
ko: 안테나 커넥터 유형: BNC; N 타입; 없음; PL-259 (UHF 수); 독점; SMA 암; SMA 수; SO-239 (UHF 암); 기타
zh-TW: 天線連接器類型: BNC; N 型; 無; PL-259（UHF 公頭）; 專用; SMA 母頭; SMA 公頭; SO-239（UHF 母頭）; 其他
en: Antenna connector type: BNC; N-Type; None; PL-259 (UHF male); Proprietary; SMA female; SMA male; SO-239 (UHF female); Other
sl-SI: Tip konektorja antene: BNC; N-tip; Brez; PL-259 (UHF moški); Lastniški standard; SMA ženski; SMA moški; SO-239 (UHF ženski); Drugo
bg-BG: Тип конектор за антена: BNC; N-тип; Няма; PL-259 (UHF мъжки); Собствено; SMA женски; SMA мъжки; SO-239 (UHF женски); Други
it: Tipo di connettore antenna: BNC; Tipo N; Nessuna; PL-259 (maschio UHF); Proprietario; SMA femmina; SMA maschio; SO-239 (femmina UHF); Altro
ru: Тип антенного разъема: BNC; N-тип; Нет; PL-259 (UHF вилка); Фирменный; SMA розетка; SMA вилка; SO-239 (UHF розетка); Другой